臺灣臺北地方法院民事裁定　　　　　　　96年度小上字第54號
上　訴　人　乙○○(即姿采美髮造型名店)
被上訴人　　彰化商業銀行股份有限公司
法定代理人　甲○○
當事人間請求給付票款事件，上訴人對於中華民國96年3月16日
本院臺北簡易庭95年度北小字第5267號第一審小額民事判決提起
上訴，本院裁定如下：
    主   文
上訴駁回。
第二審訴訟費用新臺幣壹仟伍佰元由上訴人負擔。
    理   由
一、按對於小額程序之第一審裁判上訴，非以其違背法令為理由
    ，不得為之；至其上訴狀應記載上訴理由，表明下列各款事
    項：一、原判決所違背之法令及其具體內容；二、依訴訟資
    料可認為原判決有違背法令之具體事實，民事訴訟法第436
    條之24第2項、第436條之25分別定有明文。又依同法第436
    條之32第2項準用第468條及第469條第1款至第5款規定，判
    決不適用法規或適用不當者，為違背法令，其中判決有同法
    第469條第1款至第5款情形之一者，為當然違背法令。是當
    事人於小額訴訟程序提起上訴，如依民事訴訟法第468條規
    定，以第一審判決有不適用法規或適用法規不當為理由時，
    其上訴狀或理由書應有具體之指摘，並揭示該法規之條項或
    其內容；若係成文法以外之法則，應揭示該法則之旨趣；倘
    為司法院解釋、或最高法院之判例，則應揭示該判解之字號
    或其內容；如以民事訴訟法第469條第1款至第5款情形為理
    由時，其上訴狀或理由書，應揭示合於該條款之事實；上訴
    狀或理由書如未依此項方法表明者，即難認為已對第一審判
    決之違背法令有具體之指摘，其上訴自難認為合法。
二、上訴意旨略以：訴外人蔡清池於民國74年間設立都都行有限
    公司 (下稱都都行公司)經營化粧品、洗髮用品及家庭清潔
    用品洗潔精之製造買賣業務，及前開各項業務之進出口貿易
    ，近年來為擴展業務，增加美髮部門，並陸續以公司職員名
    義於全省各地開設多家美容美髮直營店，都都行公司為管理
    店務及統籌處理各直營店面租金、貨款及管理費之支出，蔡
    清池乃要求各家直營店之名義負責人開立銀行帳戶，並要求
    渠等應將印鑑章及身分證影本交由公司財務部門保管，以利
    統一製作及控管各直營店之支出，蔡清池為免除上訴人不願
    將印鑑章交付公司之疑慮，乃一再保證允諾印鑑章及支票之
    用途，僅限於各該直營店本身營運所需之租金、貨款及管理
    費，故都都行公司除支付上開租金、貨款及管理費用外，無
    權將上訴人名義所開立之任何支票挪作他用；嗣因都都行公
    司擴展過快，美髮直營店之經營成效不如預期，近年來陸續
    發生財務危機，為填補該公司資金缺口，蔡清池遂未經上訴
    人同意，利用先前保管之支票及印鑑，陸續開立面額不等之
    支票，向銀行及私人貼現或挪作他用，其盜開之支票嗣即陸
    續跳票，其雖曾允諾出面處理，惟始終未獲解決，上訴人迫
    於無奈，已於95年7月27日向臺灣士林地方法院對蔡清池提
    起刑事偽造有價證券之自訴，本件蔡清池盜用上訴人印章，
    偽造支票，按諸最高法院51台上字第3309號判例意旨，自不
    負發票人責任，為此提起上訴，聲明將原判決廢棄，並駁回
    被上訴人在第一審之訴云云。
三、經查，本件上訴人對於小額程序之第一審判決提起上訴，其
    上訴理由雖提出最高法院51年台上字第3309號判例意旨：「
    盜用他人印章為發票行為，即屬票據之偽造。被盜用印章者
    ，因非其在票據上簽名為發票行為，自不負發票人之責任，
    此項絕對抗辯事由，得以對抗一切執票人。」主張其無庸負
    發票人責任云云，惟系爭支票是否為他人所偽造，為事實認
    定問題，並據原審認定上訴人已授權都都行公司以其名義簽
    發並使用支票，且系爭支票亦係用以支付貨款在案，上訴人
    仍執於原審所辯理由提起上訴，並未具體指摘原審判決有何
    違背法令之處，揆諸首揭說明，自不得謂已合法表明上訴理
    由，其上訴不合程式，顯難認為合法，自應裁定駁回其上訴
    。
四、本件訴訟費用額，確定為如主文第2項所示。
五、據上論結，本件上訴為不合法，依民事訴訟法第436條之32
    第1項、第2項、第444條第1項前段、第95條、第78條、第43
    6條之19第1項，裁定如主文。
中　　華　　民　　國　　96　　年　　5　　月　　31　　日
                  民事第四庭審判長法  官  林麗玲
                                  法  官  黃柄縉
                                  法  官  劉坤典
以上為正本係照原本作成
本裁定不得抗告
中　　華　　民　　國　　96　　年　　5　　月　　31　　日
                                  書記官  楊勝欽
